臺灣板橋地方法院刑事判決　　　　　　　96年度易字第1434號
公　訴　人　臺灣板橋地方法院檢察署檢察官
被　　　告　乙○○
右列被告因違反電子遊戲場業管理條例等罪，經檢察官聲請簡易
處刑（案號：96年度偵字第420 號），本院認不宜，改依通常程
序審理，併判決如下：
    主  文
簡鴻興無罪。
    理  由
一、公訴意旨略以：被告乙○○與真實姓名年籍均不詳綽號「阿
    德」之成年男子共同基於賭博及未依規定辦理電子遊戲場業
    之營利事業登記申請而經營電子遊戲場業之犯意聯絡，由乙
    ○○於民國95年12月18日某時，在臺北縣板橋市○○路某處
    ，以新臺幣（下同）6,000 元之代價購買電動賭博機具「小
    瑪莉」1 臺，復由「阿德」提供電動賭博機具「滿貫大亨」
    1 臺，共同擺放於由乙○○所承租作為佛像磨光工廠之臺北
    縣新莊市○○路○ 段202 號旁公眾得出入之鐵皮屋內，渠等
    2 人即以上開電子遊戲機具與不特定人賭博財物，而「小瑪
    莉」機臺之賭博方式為：採1 比1 計算開分，即投幣10元換
    取10分，視機臺之跑馬燈跳至不同圖案決定獲得下注金額2
    倍至100 倍之分數，若押中圖案則會落下與得分相同之現金
    （硬幣），反之則賭資沒入機臺歸乙○○與「阿德」所有。
    嗣於同日晚上9 時10分許，為警在上址內當場查獲，並扣得
    電動賭博機具「小瑪莉」、「滿貫大亨」各1 台（含IC版2
    片）及機具內之賭資2, 700元。因認被告涉違反電子遊戲場
    業管理條例第15條之規定，應依同條例第22條規定論處及刑
    法第266 條第1 項後段之在公眾得出入場所賭博罪嫌云云。
二、按犯罪事實應依證據認定之，無證據不得認定犯罪事實；不
    能證明被告犯罪或其行為不罰者，應諭知無罪之判決；刑事
    訴訟法第154 條第2 項、第301 條第1 項分別定有明文。而
    所謂證據，係指足以證明被告確有犯罪行為之積極證據而言
    ，該項證據須適於為被告犯罪之證明者，始得採為斷罪之資
    料（最高法院69年台上字第4913號判例要旨參照）。
三、公訴人認為被告涉有上揭罪嫌，無非以有扣案之賭博性電動
    玩具「小瑪莉」、「滿貫大亨」各1 台（含IC板2 塊）、現
    場照片3 張、代保管條1 紙等物，及機台內尚查扣賭資2,70
    0 元之硬幣，苟被告係供自己娛樂之用，何需投幣高達2,70
    0 元為其論據。訊據被告簡鴻興固不否認有於上揭時地為警
    查扣「小瑪莉」及「滿貫大亨」機台，惟堅決否認有何上開
    違反電子遊戲場業管理條例及賭博犯行，辯稱：查獲處所之
    鐵皮屋係伊工廠及倉庫，該「小瑪莉」機台係伊自己購買後
    放置於樣品室內供自己把玩，並沒有給別人玩，另外「滿貫
    大亨」機具則係友人「阿德」說要搬工廠，將該機台拿來伊
    工廠寄放，因該機台故障，故從未開機過，並無對外營業而
    違反電子遊戲場業管理條例及賭博犯行等語。
四、經查：本件查獲之經過，業據證人即到場查獲警員之譚學鈞
    於本院審理中到庭證稱：當時伊執行巡邏勤務，有一位民眾
    在派出所門口將伊攔下，並跟伊說該鐵皮屋內有人在打麻將
    ，裡面也有電動玩具可以賭博，並且說在進入鐵皮屋後，左
    邊拉門後櫃子下方，有放置電動玩具機台，然後伊就與同事
    一起去，此件並沒有聲請搜索票，所以伊先到門口聽看看是
    否有麻將聲，後來伊就敲門請裡面的人開門，乙○○來開門
    ，伊就說有人報案說你們這裡有賭博行為，裡面有四個人在
    打麻將，但沒有看到有賭博行為，亦沒有賭資等語（參見本
    院96年度簡字第1271號卷96年5月29日訊問筆錄），是依證
    人所述，本件雖係經由民眾檢舉警員始到場查看，惟該檢舉
    線報就有關被告如何經營機台，並提供機台供人賭博、機台
    退幣兌換現金、禮品或開分、洗分等細節，均付之闕如，是
    尚須有其他積極事證始足認定被告有經營電子遊場業及賭博
    犯行，自難僅以現場查得機台之客觀事實，即遽認被告有擺
    設機台對外營業，並提供不特定之人賭博之行為。又就為警
    查扣機台之擺放位置，證人譚學鈞復證稱：伊跟被告說拉門
    後方的小櫃子拉開，看到裡面有兩個機台，小瑪琍當時有插
    電，另一台沒有插電，當時蔡先生說機台是他自己在玩的，
    旁邊拉門是另外一個樣品室，該樣品室很小，與外面的空間
    是隔離的，要進入拉門之後，才到達樣品室，在樣品室內機
    台是放在櫃子內，小瑪琍又放在一個有門的鐵架內，也有門
    關著，是伊請乙○○打開該門，才看到小瑪琍在裡面，．．
    ，至於另外一台沒有接電的，當時有開啟看看，但是因為要
    連線開分，所以沒有開分，當時我們到達現場時，該機台是
    沒有插電的，滿貫大亨裡面也沒有現金，因為是要開分的等
    語，並參諸卷附之現場照片，該「小瑪莉」及「滿貫大亨」
    機台確係放置於鐵皮屋樣品室之櫃子內，且該「小瑪莉」機
    台又擺放於一鐵製架子內，其上並放有現金零錢盒等雜物，
    是衡諸常情，苟被告確有擺設機台對外營業之犯意，則其何
    以將機台放置於如此隱密之處，增加賭客把玩之困擾，甚而
    將自己所有之現金任意放置於機台上，而不畏懼賭客把玩機
    台時，將之取走？再者，依證人前開所述，該滿貫大亨機台
    係以連線開分之方式把玩，而在現場亦未見該機台插電連線
    開分，則被告如何與該綽號「阿德」者共同經營機台賭博財
    物？是以被告為警查獲之當時，既未見有賭客在現場把玩，
    且其中被告所稱友人寄放之機台亦無插電連線以供開分，縱
    然其中小瑪莉機台內查扣2,700 元之硬幣，惟據被告供稱：
    該硬幣係伊自己投入把玩所用等語，綜合前開機台擺設位置
    及現場陳設，衡情亦非全然不可能，是其所辯該小瑪莉機台
    係供己把玩，另一滿貫大亨機台則係友人寄放，不能把玩乙
    節，尚堪採信。
五、綜上所述，本件除現場查扣之機台外，復未經警查獲賭客在
    場把玩、甚而兌換現金或相當之財物，是以，自不得僅以被
    告在其鐵皮屋內放置前揭機台，即擬制被告有以該機台對外
    經營而與他人對賭財物，此外，復查無其他積極證據足資證
    明被告有公訴人所指之違反電子遊戲場業管理條例及賭博罪
    ，從而，被告所涉前開犯行，尚屬不能證明，揆諸前開說明
    ，自應為被告無罪之諭知。
據上論斷，應依刑事訴訟法第452 條、第301 條第1 項，判決如
主文。
本案經檢察官甲○○到庭執行職務。
中　　華　　民　　國　　96　　年　　6 　　月　　28　　日
                  刑事第十二庭      法  官  徐蘭萍
右正本證明與原本無異。
如不服本判決，應於判決送達後十日內，向本院提出上訴狀。
                                    書記官  莊川億
中　　華　　民　　國　　96　　年　　6 　　月　　28　　日
